臺灣新竹地方法院刑事判決　　　　　　　 96年度訴緝字第4號
公　訴　人　臺灣新竹地方法院檢察署檢察官
被　　　告　甲○○
上列被告因偽造文書案件，經檢察官提起公訴（93年度偵字第
5409號），本院依簡式審判程序判決如下：
    主  文
甲○○行使偽造私文書，足以生損害於公眾及他人，處有期徒刑
伍月，如易科罰金，以銀元佰元即新臺幣玖佰元折算壹日。如
附表所示偽造之「乙○○」簽名共捌枚、指印共貳拾捌枚均沒收
。
    事  實
一甲○○於民國91年3月22日17時許，在新竹市○○路107號前，
  因違反毒品危害防制條例案件為警逮捕到案，為免通緝犯之身
  分遭察覺，竟基於偽造署押之單一犯意，自被查獲時起，冒用
  乙○○之姓名、年籍等身分資料，接續於附表編號1至8所示之
  時、地，於如附表編號1至8所示之文書上偽造「乙○○」之簽
  名及指印（數量詳如附表所示），並將附表編號5至8所示之文
  書，接續持向新竹市警察局、本院及臺灣新竹看守所附設勒戒
  處所之人員行使，藉以分別表彰其為接受採集尿液送驗之人、
  指證呂紹斌即為販賣第二級毒品安非他命之人、收受觀察勒戒
  裁定之人及其為接受觀察勒戒之人等用意，均足生損害於乙○
  ○及司法機關對案件處理之正確性。嗣乙○○因呂紹斌販賣毒
  品案件經臺灣新竹地方法院檢察署檢察官傳喚到庭應訊，並將
  甲○○於前開違反毒品危害防制條例案件所按捺之指紋送請內
  政部警政署刑事警察局鑑定後始查獲上情。
二案經臺灣新竹地方法院檢察署檢察官自動檢舉偵查起訴。
   理  由
一本件被告甲○○所犯之罪，並非死刑、無期徒刑、最輕本刑為
  3年以上有期徒刑之罪，或高等法院管轄第一審之案件，被告
  於本院準備程序進行中，就被訴事實為有罪之陳述，經本院合
  議庭認合於修正後刑事訴訟法第273條之1第1項之規定，裁定
  進行簡式審判程序，合先敘明。
二認定犯罪事實所憑之證據及認定之理由：
  訊據被告對於上開事實於本院行準備程序及審理時均坦承不諱
  ，核與證人即被害人乙○○於警詢及偵查中、新竹市警察局偵
  查員張文濱、葉高偉、呂俊雄於偵查中之證述相符，並有如附
  表所示之文書在卷可稽。此外，被告於該違反毒品危害防制案
  件所捺印如附表所示「乙○○」指紋，經送請內政部警政署刑
  事警察局鑑驗，比對結果與該局檔存被告指紋卡之指紋相符，
  亦有內政部警政署刑事警察局93年7月21日刑鑑字第093013772
  6號鑑驗書通知書存卷為憑（見93年度他字第858號偵查卷第7
  頁及附表備註欄所示）。綜上，本件事證明確，被告犯行堪以
  認定。
三論罪與科刑：
  查附表編號1至4所示偵訊筆錄等文書，係司法人員依法製作，
  並命受訊問人或受處分人簽名確認，受訊問人或受處分人自始
  自終均為被告，僅係其為掩飾身分而偽造「乙○○」署押，冒
  用其名。換言之，文書之內容乃屬真正，僅在其上偽造署押而
  已，核其此部分所為，係犯刑法第217條第1項之偽造署押罪。
  又被告於附表編號5至8所示之文書上偽造乙○○之簽名及指印
  ，用以表彰特定用意，均足生損害於乙○○及刑事偵查之正確
  性，核其所為，係犯刑法第216條、第210條之行使偽造私文書
  罪。至被告於附表編號1至8所為偽造署押之行為，時間與空間
  緊接，顯係承繼單一偽造署押之犯意接續所為，而附表編號5
  至8部分之偽造署押行為為偽造私文書之部分行為，偽造私文
  書為行使偽造私文書之階段行為，均不另論罪，則與附表編號
  5至8部分具有單純一罪關係之附表編號1至4部分之偽造署押犯
  行，既無從分割，自亦同為偽造私文書行為所吸收，不另論罪
  。本院審酌被告為警查獲後，不思坦然面對，猶企圖以欺罔手
  段逃避，浪費司法資源並央及無辜他人，其罔顧法律制裁及忽
  視他人權益之心態顯然，惟犯後尚能坦承犯行等一切情狀，量
  處如主文所示之刑。又依被告行為時之刑法第41條第1項前段
  及修正前罰金罰鍰提高標準條例第2條前段（現已刪除）之規
  定，關於易科罰金折算標準，應以銀元300元即新臺幣900元折
  算為1日。惟95年7月1日修正公布施行之刑法第41條第1項前段
  規定：「犯最重本刑為5年以下有期徒刑以下之刑之罪，而受6
  個月以下有期徒刑或拘役之宣告者，得以新臺幣1千元、2千元
  或3千元折算1日，易科罰金。」。經比較修正前後之易科罰金
  折算標準，以修正前之規定較有利於被告，自應依修正後刑法
  第2條第1項前段，適用修正前刑法第41條第1項前段之規定，
  併諭知易科罰金折算標準。末查，如附表所示之簽名共8枚、
  指印共28枚，均係被告所偽造，無論屬於被告所有與否，皆應
  依刑法第219條之規定併予宣告沒收。
四適用之法律：
  據上論斷，應依刑事訴訟法第273條之1第1項、第299條第1項
  前段，刑法第2條第1項前段、第216條、第210條、第219條，
  修正前刑法第41條第1項前段，罰金罰鍰提高標準條例第1條前
  段，修正前罰金罰鍰提高標準條例第2條，現行法規所定貨幣
  單位折算新臺幣條例第2條，判決如主文。
本案經檢察官張凱絜到庭執行職務。
中　　華　　民　　國　　96　　年　　2　　月　　27　　日
              刑事第二庭  法  官  鄭子俊
以上正本證明與原本無異。
如不服本判決應於收受本判決後十日內向本院提出上訴書狀，其
未敘述上訴理由者，並得於提起上訴後十日內向本院補提理由書
狀( 均須按他造當事人之人數附繕本 )「切勿逕送上級法院」。
中　　華　　民　　國　　96　　年　　2　　月　　27　　日
                          書記官  沈藝珠
附錄本案論罪科刑法條全文：
刑法第210條
偽造、變造私文書，足以生損害於公眾或他人者，處5年以下有
期徒刑。
刑法第216條
行使第210條至第215條之文書者，依偽造、變造文書或登載不實
事項或使登載不實事項之規定處斷。
刑法第217條
偽造印章、印文或署押，足以生損害於公眾或他人者，處三年以
下有期徒刑。
盜用印章、印文或署押，足以生損害於公眾或他人者，亦同。
┌──┬────┬────┬────┬────┬────┐
│編號│偽造時間│偽造地點│偽造署押│偽造之形│備註    │
│    │        │        │文書    │式及數量│        │
├──┼────┼────┼────┼────┼────┤
│1   │91年3月2│新竹市警│偵訊（調│「乙○○│見91年度│
│    │2日18時1│察局第一│查）筆錄│」之簽名│毒偵字第│
│    │0分     │分局    │        │及指印各│483號偵 │
│    │        │        │        │1枚     │查卷第4 │
│    │        │        │        │        │頁）    │
├──┼────┼────┼────┼────┼────┤
│2   │91年3月2│同編號1 │同編號1 │「乙○○│同編號1 │
│    │3日6時30│        │        │」之簽名│偵查卷第│
│    │分      │        │        │1枚、指 │5頁     │
│    │        │        │        │印4枚   │        │
├──┼────┼────┼────┼────┼────┤
│3   │91年3月2│臺灣新竹│訊問筆錄│「乙○○│同編號1 │
│    │3日15時4│地方法院│        │」之簽名│偵查卷第│
│    │5分     │檢察署  │        │1枚     │15頁    │
├──┼────┼────┼────┼────┼────┤
│4   │91年3月2│臺灣新竹│訊問筆錄│「乙○○│見91年度│
│    │3日19時4│地方法院│        │」之簽名│毒聲字第│
│    │0分     │        │        │1枚     │324號本 │
│    │        │        │        │        │院卷第4 │
│    │        │        │        │        │頁      │
├──┼────┼────┼────┼────┼────┤
│5   │91年3月 │同編號1 │新竹市警│「乙○○│同編號1 │
│    │23日    │        │察局辦理│」之簽名│偵查卷第│
│    │        │        │煙毒、麻│及指印各│6頁     │
│    │        │        │醉藥品案│1枚     │        │
│    │        │        │尿液送驗│        │        │
│    │        │        │受檢人真│        │        │
│    │        │        │實姓名代│        │        │
│    │        │        │號對照表│        │        │
│    │        │        │暨送驗登│        │        │
│    │        │        │記簿    │        │        │
├──┼────┼────┼────┼────┼────┤
│6   │91年3月 │同編號1 │呂紹斌國│「乙○○│見93年度│
│    │23日    │        │民身分證│」之簽名│偵字第44│
│    │        │        │影本    │及指印各│6號偵查 │
│    │        │        │        │2枚     │卷第19-2│
│    │        │        │        │        │0頁     │
├──┼────┼────┼────┼────┼────┤
│7   │91年3月 │同編號4 │裁定正本│「乙○○│同編號4 │
│    │23日20時│        │送達證書│」之簽名│本院卷第│
│    │        │        │        │1枚     │8頁     │
├──┼────┼────┼────┼────┼────┤
│8   │91年3月 │臺灣新竹│受觀察勒│「乙○○│93年度他│
│    │23日    │看守所附│戒人人相│」之指印│字第858 │
│    │        │設勒戒處│表      │20枚    │號偵查卷│
│    │        │所      │        │        │第13頁  │
├──┴────┴────┴────┴────┴────┤
│總計：偽造之簽名共8枚、指印共28枚，合計偽造之署押共36 │
│      枚。                                            │
└───────────────────────────┘
